臺灣高雄地方法院刑事裁定
111年度聲字第1770號
聲  請  人  臺灣高雄地方檢察署檢察官
受  刑  人  湯瑋婷



上列聲請人因受刑人數罪併罰有二裁判以上，聲請定其應執行之
刑（111年執聲字第1443號），本院裁定如下：
　　主  文
湯瑋婷所犯如附表所示之貳罪，所處各如附表所載之刑，就有期
徒刑部分，應執行有期徒刑玖月。
    理　由
一、聲請意旨略以：本件受刑人湯瑋婷因違反洗錢防制法等罪，
    先後經判決確定各如附表所示之刑，應依刑法第50條、第53
    條及第51條第5款，定其應執行刑，爰依刑事訴訟法第477條
    第1項聲請裁定等語。
二、按二裁判以上所宣告之數罪，均在裁判確定前所犯者，應依
    刑法第51條之規定，定其應執行之刑，刑法第53條定有明文
    ；另數罪併罰，應依分別宣告其罪之刑為基礎，定其應執行
    刑，此觀刑法第51條規定自明，故一裁判宣告數罪之刑，雖
    曾經定其執行刑，但如再與其他裁判宣告之刑定其執行刑時
    ，前定之執行刑當然失效，仍應以其各罪宣告之刑為基礎，
    定其執行刑，不得以前之執行刑為基礎，以與後裁判宣告之
    刑，定其執行刑（最高法院59年度台抗字第367號裁定參照
    ）。再按法律上屬於自由裁量事項，尚非概無法律性之拘束
    ，在法律上有其外部界限及內部界限。前者法律之具體規定
    ，使法院得以具體選擇為適當裁判，此為自由裁量之外部界
    限。後者法院為自由裁量時，應考量法律之目的，法律秩序
    之理念所在，此為自由裁量之內部界限。法院為裁判時，二
    者均不得有所踰越。再數罪併罰而有二裁判以上，應定其應
    執行刑之案件，法院所為刑之酌定，固屬自由裁量事項，然
    對於法律之內、外部界限，仍均應受其拘束（最高法院91年
    台非字第32號、92年度台非字第187號判決意旨參照）。又
    數罪併罰中之一罪，雖得易科罰金，若因與不得易科之他罪
    合併處罰結果而不得易科罰金時，原可易科罰金部分所處之
    刑，毋庸為易科折算標準之記載（司法院釋字第144號解釋
    參照）。末按數罪併罰之案件，其各罪判決均係宣告刑，並
    非執行刑，縱令各案中一部分犯罪之宣告刑在形式上已經執
    行，仍應依法聲請犯罪事實最後判決之法院裁定，然後再依
    所裁定之執行刑，換發指揮書併合執行，其前已執行之有期
    徒刑部分，僅應予扣除而不能認為已執行完畢，在所裁定之
    執行刑尚未執行完畢前，各案之宣告刑不發生執行完畢之問
    題（最高法院90年度台非字第340號、最高法院95年度台非
    字第320號判決意旨參照）。
三、本件受刑人所犯如附表所示之罪，業經本院先後判處如附表
    所示之刑，並於如附表所示之日期分別確定在案，有臺灣高
    等法院被告前案紀錄表及附表所列各該刑事判決在卷可稽，
    茲檢察官依受刑人之書面聲請（見臺灣高雄地方檢察署111
    年度執聲字第1443號卷內）定其應執行之刑，本院審核認聲
    請為正當，應定其應執行之刑。又受刑人所犯如附表編號2
    所示之罪，有期徒刑部分固經該編號所示之判決，定其應執
    行刑為有期徒刑7月確定，惟徵諸上開說明，受刑人既有上
    開附表所示之罪應定其應執行刑，則上開所定之應執行刑即
    當然失效，本院自可更定附表所示之罪之應執行刑。是本院
    定其應執行刑，不得逾越刑法第51條第5款所定法律之外部
    界限，即不得重於附表所示2罪之總和，亦應受內部界限之
    拘束（即有期徒刑10月）。另審之受刑人所犯如附表所示之
    罪之犯罪時間相近（109年7月至同年12月間）、類型相似（
    分別擔任取簿手及車手取款）、被害人主體不同且所受損失
    金額在新臺幣1至3萬間、社會危害程度非輕以及受刑人對本
    件定執行刑尚未表示之意見等總體情狀，就受刑人所犯前述
    之罪，定其應執行之刑如主文所示。
四、至附表編號1所示之刑，原得易科罰金，因與附表編號2之不
    得易科罰金他罪併合處罰結果而不得易科罰金，揆諸上開意
    旨，自無庸為易科折算標準之記載，附此敘明。又附表編號
    1所示之罪，雖已執行完畢，徵諸上開說明，仍應先定其應
    執行刑，再於檢察官執行時扣除已執行之部分，自不待言。
據上論斷，應依刑事訴訟法第477條第1項，刑法第50條第2項、
第53條、第51條第5款，裁定如主文。
中　　華　　民　　國　　111 　年　　10　　月　　24　　日
                  刑事第十六庭  法　官  施君蓉
以上正本證明與原本無異。
如不服本裁定，應於送達後5日內，向本院提出抗告狀。
因疫情而遲誤不變期間，得向法院聲請回復原狀。
中　　華　　民　　國　　111 　年　　10　　月　　24　　日
                                書記官  陳雅惠
附表：
編號 罪名 宣告刑 犯罪日期 最後事實審  確定判決  備註     法院、案號 判決日期 法院、案號 確定日期  1 詐欺取財  有期徒刑3月，如易科罰金，以新臺幣1千元折算1日 109年7月22日 高雄地院110年度原簡字第5號 110年4月16日  高雄地院110年度原簡字第5號 110年6月11日 編號1已執畢。編號2有期徒刑部分，曾經該編號所示判決定其應執行7月。 2 一般洗錢罪 有期徒刑4月，併科罰金新臺幣1萬元，罰金如易服勞役，以新臺幣1千元折算1日（共4罪） ①109年12月10日 ②109年12月7日 ③109年12月7日 ④109年12月22日 高雄地院111年度原訴字第2號、111年度原金訴字第6號 111年6月23日 高雄地院111年度原訴字第2號、111年度原金訴字第6號 111年8月4日